臺灣苗栗地方法院刑事判決
 111年度簡上字第6號
上  訴  人  
即  被  告  彭月佟


選任辯護人  喬國偉律師
上列上訴人即被告因竊盜案件，不服本院民國110年12月9日第一
審簡易判決（檢察官聲請簡易判決處刑案號：110年度偵字第669
0號），提起上訴，本院管轄之第二審合議庭判決如下：
    主  文
原判決撤銷。
彭月佟犯竊盜罪，處有期徒刑參月，如易科罰金，以新臺幣壹仟
元折算壹日。
    事  實
一、彭月佟前因竊盜案件，經本院以106年度苗簡字第201號判決
    判處有期徒刑4月確定；又因竊盜案件，經本院以106年度苗
    簡字第466號判決判處有期徒刑3月確定；再因竊盜案件，經
    本院以106年度苗簡字第531號判決判處有期徒刑3月確定；
    上開3案件所示罪刑，經本院以106年度聲字第1076號裁定定
    應執行有期徒刑8月確定，於民國107年3月18日執行完畢出
    監。詎其仍不知悔改，意圖為自己不法之所有，於110年9月
    10日8時28分許，在苗栗縣○○鎮○○○00號思達卜咖啡廳內，趁
    店員黃彥凱不注意之際，徒手竊取黃彥凱放置在椅子上腰包
    之皮包內現金新臺幣（下同）700元，得手後旋即逃逸。嗣
    黃彥凱發現遭竊並調閱監視器錄影畫面後報警處理，而查獲
    上情。
二、案經苗栗縣警察局竹南分局報請臺灣苗栗地方檢察署檢察官
    偵查後聲請簡易判決處刑。
    理  由
一、按被告以外之人於審判外之陳述，雖不符前4 條之規定，而
    經當事人於審判程序同意作為證據，法院審酌該言詞陳述或
    書面陳述作成時之情況，認為適當者，亦得為證據，刑事訴
    訟法第159 條之5 第1 項定有明文。其立法意旨在於傳聞證
    據未經當事人之反對詰問予以核實，原則上先予排除。惟若
    當事人已放棄反對詰問權，於審判程序中表明同意該等傳聞
    證據可作為證據，基於尊重當事人對傳聞證據之處分權，及
    證據資料愈豐富，愈有助於真實發現之理念，且強化言詞辯
    論主義，使訴訟程序得以順暢進行，上開傳聞證據亦均具有
    證據能力。經查，被告及檢察官就本院所引用下列被告以外
    之人於審判外之陳述，於審判程序均同意作為證據，且本院
    審酌此等證據資料作成時之情況，均無不法之情事，且與待
    證事實具有關聯性，認為適宜作為本案之證據，故均有證據
    能力，合先敘明。
二、上揭犯罪事實，業據上訴人即被告於警詢、偵訊及本院審理
    中坦承不諱，核與證人即被害人黃彥凱於警詢之證述情節大
    致相符，並有蒐證照片、監視器錄影畫面擷圖暨監視器錄影
    光碟、臺灣苗栗地方檢察署公務電話紀錄等附卷可稽，足認
    被告自白與事實相符，其犯行堪以認定。核被告所為，係犯
    刑法第320條第1項之竊盜罪；另基於累犯者有其特別惡性及
    對刑罰反應力薄弱等立法理由，一律須加重最低本刑，於不
    符合刑法第59條所定要件之情形下，致生行為人所受之刑罰
    超過其所應負擔罪責之個案，其人身自由因此遭受過苛之侵
    害部分，對人民受憲法第8條保障之人身自由所為限制，不
    符憲法罪刑相當原則，牴觸憲法第23條比例原則，是為避免
    發生上述罪刑不相當之情形，法院就該個案應依本解釋意旨
    ，裁量是否加重最低本刑，此有司法院釋字第775 號解釋文
    可參。本院審酌被告本案所為與其前開所載構成累犯之前案
    犯罪類型相同、犯罪手法相似，其於執行同質性犯罪之刑罰
    完畢後5 年內，仍無從經由前案刑責予以矯正非行行為及強
    化法治觀念而再犯，足認其與現行刑法所認累犯者因有特別
    惡性及對刑罰反應力薄弱等情而須加重本刑之立法理由相符
    ，審酌各情應認上訴人即被告就本案犯行構成累犯，且依法
    須加重本刑，附此敘明（依據司法院頒布之刑事判決精簡原
    則，主文得不記載累犯）
三、原審以本件事證明確，予以論罪科刑，固非無見，惟上訴人
    即被告於本院審理期間已與被害人黃彥凱達成民事和解，賠
    償被害人所受損害，此有本院調解筆錄1份在卷可稽（見本
    院卷第121頁）；原判決就此部分未及審酌，尚有未洽，自
    應予以撤銷改判。爰審酌被告為智識成熟之成年人，竟不知
    進取，為貪圖小利竟任意竊取他人之物，造成被害人受有財
    物損失，及其犯罪後尚能坦認犯行，態度尚可，已與被害人
    達成和解、賠償被害人所受損害等一切情狀，量處如主文第
    2項所示之刑，又審酌其年齡、職業、收入、社會地位等節
    ，並依刑法第41條第1 項前段之規定，諭知易科罰金之折算
    標準如主文所示，以資儆懲。
四、沒收部分：按刑法第38條之2 第2 項規定：宣告前2 條（即
    第38條、第38條之1 ）之沒收或追徵，有過苛之虞、欠缺刑
    法上之重要性、犯罪所得價值低微，或為維持受宣告人生活
    條件之必要者，得不宣告沒收或酌減之。經查，上訴人竊取
    被害人所有之現金700元，上訴人已經賠償被害人，此有本
    院調解筆錄1份在卷可稽，考量比例原則，兼衡訴訟經濟，
    爰不予宣告沒收，併此敘明。
據上論斷，應依刑事訴訟法第455 條之1 第1 項、第3 項、第36
9 條第1 項前段、第364 條、第299 條第1 項前段，判決如主文
。
本案經檢察官呂宜臻聲請以簡易判決處刑，檢察官吳宛真到庭執
行職務。
中　　華　　民　　國　　111 　年　　3 　　月　　31　　日
            刑事第一庭  審判長法  官  陳茂榮

                              法  官  高御庭
　　　　　　　　　　　　　　　　　　
                              法  官  許蓓雯
以上正本證明與原本無異。
不得上訴。
                                書記官  蔡孟穎
中　　華　　民　　國　　111 　年　　3 　　月　　31　　日
附錄本案論罪科刑法條全文：
中華民國刑法第320條
意圖為自己或第三人不法之所有，而竊取他人之動產者，為竊盜
罪，處5年以下有期徒刑、拘役或50萬元以下罰金。意圖為自己
或第三人不法之利益，而竊佔他人之不動產者，依前項之規定處
斷。前二項之未遂犯罰之。